臺灣臺中地方法院小額民事判決
111年度沙小字第415號
原      告  王文信  
被      告  曾皇盛  

上列當事人間請求侵權行為損害賠償（交通）事件，經本院於民
國111年8月24日言詞辯論終結，判決如下：
    主      文
被告應給付原告新臺幣參仟柒佰壹拾壹元，及自民國一一一年五
月十五日起至清償日止，按週年利率百分之五計算之利息。
原告其餘之訴駁回。
訴訟費用新臺幣壹仟元，其中新臺幣壹佰玖拾元由被告負擔，其
餘新臺幣捌佰壹拾元由原告負擔。
本判決原告勝訴部分得假執行。但被告如以新臺幣參仟柒佰壹拾
壹元為原告預供擔保後，得免為假執行。
原告其餘假執行之聲請駁回。
　　事實及理由
壹、程序方面：
一、按訴狀送達後，原告不得將原訴變更或追加他訴，但擴張或
    減縮應受判決事項之聲明者，不在此限，民事訴訟法第255
    條第1項第3款定有明文，依同法第436條之23、第436條第2
    項規定於小額程序準用之。經查，原告起訴時原聲明請求：
    被告應給付原告新臺幣（下同）24,500元及自起訴狀繕本送
    達被告之翌日起至清償日止，按週年利率百分之5計算之利
    息（見本院卷第15頁），嗣後，原告於民國111年8月24日本
    院言詞辯論期日陳稱：本件請求金額變更為20,000元（見本
    院卷第92頁），核屬減縮應受判決事項之聲明，合於前開規
    定，應予准許。 　
二、被告經合法通知，未於言詞辯論期日到場，核無民事訴訟法
    第386條各款所列情形，爰依原告聲請，由其一造辯論而為
    判決。
貳、實體方面：
一、原告主張：被告於111年2月23日15時33分許駕駛車牌號碼00
    -0000號自用小客貨車，沿臺中市梧棲區臺灣大道8段由西往
    東方向行駛，行經臺中市梧棲區臺灣大道8段與中央路2段之
    交岔路口處，欲左轉中央路2段往北之際，因疏未注意轉彎
    車應讓直行車先行，即貿然左轉，適有原告駕駛其所有車牌
    號碼000-0000號自用小客車（下稱系爭車輛），沿臺中市梧
    棲區臺灣大道8段由東往西方向直行，行經上開交岔路口時
    ，見狀閃避不及，兩車因而發生碰撞，致系爭車輛受損，經
    送修支出修理費用20,000元（包含零件費用18,100元及工資
    1,900元），為此爰依侵權行為損害賠償之法律關係提起本
    件訴訟等語。並聲明：（一）被告應給付原告20,000元，及
    自起訴狀繕本送達被告之翌日（即111年5月15日）起至清償
    日止，按週年利率百分之5計算之利息。（二）願供擔保，
    請准宣告假執行。
二、被告未於言詞辯論期日到場，亦未提出書狀作何聲明或陳述
    以供本院審酌。
三、本院之判斷：
（一）原告主張上開事實，業據其提出與所述相符之行車執照、
      車損照片、估價單、臺中市政府警察局道路交通事故初步
      分析研判表、道路交通事故現場圖等影本為證，且經本院
      依職權向臺中市政府警察局清水分局調閱本件交通事故調
      查資料核閱屬實，而被告經合法通知，未於言詞辯論期日
      到場，亦未提出書狀作何聲明或陳述以供審酌，是以，本
      院依調查證據之結果，堪信原告之主張為真正。
（二）按汽車行駛至交岔路口，轉彎車應讓直行車先行，道路交
      通安全規則第102條第1項第7款定有明文。查被告駕車自
      應注意上開規定，而被告駕駛車牌號碼00-0000號自用小
      客貨車，於前揭時間，沿臺中市梧棲區臺灣大道8段由西
      往東方向行駛，行經臺中市梧棲區臺灣大道8段與中央路2
      段之交岔路口處，欲左轉中央路2段往北之際，因疏未注
      意轉彎車應讓直行車先行，即貿然左轉，適有原告駕駛其
      所有車牌號碼000-0000號自用小客車（即系爭車輛），沿
      臺中市梧棲區臺灣大道8段由東往西方向直行，行經上開
      交岔路口時，見狀閃避不及，兩車因而發生碰撞，被告確
      有過失至明。
（三）復按因故意或過失，不法侵害他人之權利者，負損害賠償
      責任；汽車、機車或其他非依軌道行駛之動力車輛，在使
      用中加損害於他人者，駕駛人應賠償因此所受之損害，民
      法第184條第1項前段、第191條之2前段分別定有明文。查
      原告主張其所有系爭車輛因本件交通事故受損，經送修支
      出修理費用20,000元（包含零件費用18,100元及工資1,90
      0元）等情，業據其提出與所述相符之行車執照、車損照
      片、估價單等影本為證，自堪信為真實，足認被告之過失
      行為與系爭車輛受損間，具有相當因果關係，被告應負侵
      權行為之損害賠償責任。
（四）又按不法毀損他人之物者，應向被害人賠償其物因毀損所
      減少之價額，民法第196條定有明文。而所謂請求賠償物
      被毀損所減少之價額，得以修復費用為估定標準，但以必
      要者為限，例如修理材料以新品換舊品，應予折舊（參見
      最高法院77年度第9次民事庭會議決議）。查系爭車輛經
      送修支出修理費用20,000元，包含零件費用18,100元及工
      資1,900元等情已如前述，其中零件部分係以新品替換舊
      品，自應扣除折舊部分。且依行政院所頒「固定資產耐用
      年數表」及「固定資產折舊率表」之規定，小客車之耐用
      年數為5年，及依定率遞減法每年折舊千分之369，以及依
      卷附系爭車輛之行車執照記載出廠時間為106年3月，迄至
      111年2月23日本件交通事故發生日止，其使用期間為4年1
      1月又8日（參照民法第124條規定意旨推定出廠日期為15
      日，及依民法第121條第2項前段規定期間不以月之始日起
      算者，以最後之月與起算日相當日之前1日為期間之末日
      ，以及依「營利事業所得稅查核準則」第95條第6項規定
      「固定資產提列折舊採用定率遞減法，以1年為計算單位
      ，其使用期間未滿1年者，按實際使用之月數相當於全年
      之比例計算之，不滿1月者，以月計」），準此，以系爭
      車輛之使用期間4年12月計算，並扣除折舊額後，原告得
      請求零件費用為1,811元（計算式：第1年折舊額18100×0.
      369=6678.9，00000-0000=11421，第2年折舊額11421×0.3
      69=4214.34，00000-0000=7207，第3年折舊額7207×0.369
      =2659.38，0000-0000=4548，第4年折舊額4548×0.369=16
      78.21，0000-0000=2870，第5年折舊額2870×0.369=1059.
      03，0000-0000=1811，小數點以下四捨五入），再加計工
      資1,900元，是以，系爭車輛之修復必要費用合計3,711元
      。
（五）另按給付有確定期限者，債務人自期限屆滿時起，負遲延
      責任；給付無確定期限者，債務人於債權人得請求給付時
      ，經其催告而未為給付，自受催告時起，負遲延責任。其
      經債權人起訴而送達訴狀，或依督促程序送達支付命令，
      或為其他相類之行為者，與催告有同一之效力，民法第22
      9條第1項、第2項分別定有明文。又按遲延之債務，以支
      付金錢為標的者，債權人得請求依法定利率計算之遲延利
      息。但約定利率較高者，仍從其約定利率；應付利息之債
      務，其利率未經約定，亦無法律可據者，週年利率為百分
      之5，民法第233條第1項、第203條亦分別明定。查本件原
      告對被告之侵權行為損害賠償債權，核屬無確定期限之給
      付，既經原告提起本件民事訴訟，且起訴狀繕本業於111
      年5月14日合法送達被告，有送達證書在卷可佐，則被告
      迄未給付，應負遲延責任，是以，原告請求自起訴狀繕本
      送達被告之翌日即111年5月15日起至清償日止，按週年利
      率百分之5計算之法定遲延利息，核無不合，應予准許。
（六）從而，原告依據侵權行為損害賠償之法律關係，請求被
      告應給付原告3,711元及自起訴狀繕本送達被告之翌日（
      即111年5月15日）起至清償日止，按週年利率百分之5計
      算之利息，為有理由，應予准許，至逾此部分之請求，則
      屬無據，應予駁回。
四、本件原告勝訴部分，依民事訴訟法第436條之20規定，應依
    職權宣告假執行，原告雖陳明願供擔保，請准宣告假執行，
    惟本院既已依職權宣告，無再命原告提供擔保之必要，不另
    為准駁之諭知；另依民事訴訟法第392條第2項規定，依職權
    酌定相當之擔保金額，宣告被告預供擔保而免為假執行；至
    原告敗訴部分，其假執行之聲請已失所附麗，應併駁回。　
五、本件依民事訴訟法第79條、第436條之19條第1項規定，確定
    其訴訟費用額為第一審裁判費1,000元，應由被告負擔100分
    之19即190元，其餘100分之81即810元則由原告負擔。
中    華    民    國   111    年    9    月     21    日
                  沙鹿簡易庭  法  官  賴秀雯
以上正本係照原本作成。
如不服本判決，應於送達後20日內，以判決違背法令為理由，向
本院提出上訴狀並表明上訴理由（上訴理由應表明一、原判決所
違背之法令及其具體內容；二、依訴訟資料可認為原判決有違背
法令之具體事實），如於本判決宣示後送達前提起上訴者，應於
判決送達後20日內補提上訴理由書（須附繕本）。如委任律師提
起上訴者，應一併繳納上訴審裁判費。
中    華    民    國   111    年    9    月    21    日
                              書記官  陳任鈞